【裁判字號】    97,交簡上,170
【裁判日期】    970930
【裁判案由】    過失傷害
【裁判全文】
臺灣高雄地方法院刑事判決           97年度交簡上字第170號
上  訴  人
即  公訴人  臺灣高雄地方法院檢察署檢察官
上  訴  人
即  被  告  甲○○
上列上訴人因被告過失傷害案件，不服本院交通法庭中華民國97
年6 月18日97年度交簡字第342 號所為第一審判決（聲請簡易判
決處刑書案號：臺灣高雄地方法院檢察署96年度偵字第26639 號
），提起上訴，本院管轄之第二審合議庭判決如下：
    主  文
上訴駁回。
甲○○緩刑貳年。
    事  實  及  理  由
一、本件被告甲○○所犯為死刑、無期徒刑、最輕本刑為3 年以
    上有期徒刑以外之罪，其於本院審理程序進行中，就被訴事
    實為有罪之陳述，經審判長告知簡式審判程序之旨，並聽取
    當事人之意見後，本院合議庭裁定進行簡式審判程序，合先
    敘明。
二、本案經本院審理結果，認第一審判決認事用法及量刑均無不
    當，應予維持，並引用第一審判決書（含聲請簡易判決處刑
    書）記載之事實、證據及理由（如附件）。
三、上訴人即公訴人上訴意旨稱：被告迄今未對告訴人有任何賠
    償，毫無悔意，原審判決有刑度過輕之虞；上訴人即被告上
    訴意旨則稱：被告犯罪後態度良好，除主動坦承肇事外，亦
    有誠意與告訴人和解，且被告未有前科，平日素行良好，原
    審判決過重，請求諭知緩刑等語。查法官於有罪判決中，究
    應如何量處罪刑，為實體法賦予審理法官裁量之刑罰權事項
    ，法官行使此項裁量權，自得依據個案情節，參諸刑法第57
    條所定各款犯罪情狀之規定，於該法定刑度範圍內，基於合
    義務性之裁量，量處被告罪刑。如非有裁量逾越或裁量濫用
    之明顯違法情事，自不得擅加指摘其違法或不當，即使上級
    審對下級審裁量權之審查，亦應同此標準，此不僅在保障
    法官不受任何制度外之不當干涉，更保障法官不受制度內的
    異質干涉，此方符憲法第80條所宣示獨立審判之真義。而本
    件原審以被告所犯為刑法第284 條第1 項前段之過失傷害罪
    ，並審酌被告疏未注意採取必要之安全措施，致與告訴人發
    生車禍而肇事，並致使告訴人受有傷害，迄今尚未與告訴人
    達成和解，賠償告訴人所受之損害，及告訴人所受之傷勢等
    一切情狀，量處被告拘役50日，及諭知以新臺幣1,000 元為
    易科罰金折算之標準，係已斟酌刑法第57條所規定之一切量
    刑事由，且所量處之刑度尚屬適當。公訴人及被告認原審量
    刑過輕或過重，均難憑取，應予駁回。
四、惟查：上訴人即被告於原審判決後之97年8 月5 日業與告訴
    人達成和解，賠償告訴人6 萬元，有和解書2 份在卷可佐（
    參見本院卷第32頁、第33頁）。又被告未曾因故意犯罪受有
    期徒刑以上刑之宣告，此亦有臺灣高等法院被告全國前案紀
    錄表1 份附卷足按。本院審酌被告經此偵、審程序，當知更
    加注意交通安全，及尊重他人使用道路之權益，信無再犯之
    虞，認前開所宣告之刑以暫不執行為適當，爰併諭知緩刑2
    年，以啟自新。
據上論斷，應依刑事訴訟法第455 條之1 第1 項、第3 項、第36
4 條、第368 條、第373 條、第273 條之1 第1 項，刑法第74條
第1項 第1 款，判決如主文。
本案經檢察官乙○○到庭執行職務。
中    華    民    國    97    年    9     月    30    日
                  交通法庭  審判長法  官  廖建瑜
                                  法  官  林永村
                                  法  官  林裕凱
以上正本證明與原本無異。
不得上訴。
中    華    民    國    97    年    9     月    30    日
                                  書記官  黃靖媛


司法院資訊處製作；財團法人民間司法改革基金會備份。
